【裁判字號】    97,易,386
【裁判日期】    970131
【裁判案由】    竊盜等
【裁判全文】
臺灣臺中地方法院刑事判決               97年度易字第386號
公  訴  人  臺灣臺中地方法院檢察署檢察官
被      告  丙○○
上列被告因竊盜等案件，經檢察官提起公訴（96年度偵字第2709
5 號），本院判決如下：
    主  文
丙○○攜帶兇器竊盜，累犯，處有期徒刑壹年貳月，扣案之T 型
一字起子貳支，均沒收；又共同行使偽造汽車車牌，足以生損害
於公眾及他人，累犯，處有期徒刑陸月，扣案之偽造車號2696-Q
B 號汽車車牌貳面，均沒收。應執行有期徒刑壹年陸月，扣案之
T 型一字起子貳支及偽造車號2696-QB 號汽車車牌貳面，均沒收
。
    事  實
一、丙○○前因違反毒品危害防制條例案件，經法院判處應執行
    有期徒刑11月確定，於民國95年9 月22日縮短刑期執行完畢
    ，竟不知悔改，於下列時、地，各為下列行為：
  (一)意圖為自己不法之所有，於96年10月29日凌晨3 時許，在臺
    中市○區○○○路2 段與國瑞街口，持客觀上足供兇器使用
    之T 型一字起子2 支，破壞寰儀有限公司所有，由乙○○使
    用之車號3688-SL 號自用小客車駕駛座門鎖及電門鎖，發動
    車輛，竊取上開價值約新臺幣（下同）800,000 元之小客車
    得手（車內有SONY牌T200相機1 台）。
  (二)丙○○為躲避警方追緝，與不詳年籍、姓名，綽號「阿堯」
    之成年男子，基於行使偽造汽車車牌之犯意聯絡，於同年10
    月29日9 時許，由丙○○以15,000元代價，向「阿堯」買受
    偽造之車號2696-QB 號車牌2 面後，卸下車號3688-SL 號車
    牌2 面，連同車內物品，丟棄在臺中縣大里市旱溪中某處，
    旋將上開偽造汽車車牌，懸掛在上開自小客車而行使，足以
    生損害於該車牌之名義人王雅慧及公路監理機關對汽車車籍
    管理之正確性。
    嗣於96年10月29日21時許，為警在臺中市○○路499 號地下
    2 樓停車場查獲，並扣得T 型一字起子2 支、偽造之車號26
    96-QB 號車牌2 面及汽車鑰匙1 支，始悉上情。
二、案經臺中市警察局第二分局報請臺灣臺中地方法院檢察署檢
    察官偵查起訴。
    理  由
壹、程序方面：
    按被告以外之人於審判外之陳述，雖不符刑事訴訟法第159
    條之1 至之4 條之規定，而經當事人於審判程序同意作為證
    據，法院審酌該言詞陳述或書面陳述作成時之情況，認為適
    當者，亦得為證據。當事人、代理人或辯護人於法院調查證
    據時，知有刑事訴訟法第159 條第1 項不得為證據之情形，
    而未於言詞辯論終結前聲明異議者，視為有前項之同意。刑
    事訴訟法第159 條之5 定有明文。被害人乙○○之警詢筆錄
    ，係被告以外之人審判外之陳述及書面陳述，經本院調查證
    據時，已知悉為傳聞，而未於言詞辯論終結前聲明異議，依
    上開規定，已擬制同意有證據能力，合先敘明。
貳、實體方面：
一、訊據被告丙○○於本院坦承上揭事實不諱，核與證人乙○○
    於警詢指訴情節相符，並有申起企業有限公司鑑定報告、車
    籍查詢－基本資料詳細畫面、贓物認領保管單及照片在卷可
    稽，復有T 型一字起子2 支及偽造之車號2696-QB 號車牌2
    面扣案可證。綜上，本件事證明確，被告犯行，堪以認定。
二、核被告所為，係犯刑法第321 條第1 項第3 款加重竊盜罪，
    及同法第216 條之行使同法第212 條偽造特種文書罪。被告
    與綽號「阿堯」之不詳成年男子間，對於行使偽造特種文書
    犯行，彼此間有犯意聯絡及行為分擔，應依刑法第28條規定
    ，論以共同正犯。又其前因違反毒品危害防制條例案件，經
    法院判處應執行有期徒刑11月確定，於95年9 月22日縮短刑
    期執行完畢，有臺灣高等法院被告前案紀錄表在卷可稽。茲
    被告於有期徒刑執行完畢後，5 年內，再犯本件有期徒刑以
    上之罪，為累犯，應依刑法第47條第1 項規定，各加重其刑
    。而被告所犯上開加重竊盜及行使偽造特種文書罪間，犯意
    各別，行為互殊，應分論併罰。爰審酌被告所竊取之自小客
    車為2007年份，價值尚達800,000 元，且於竊取得手後，購
    買偽造車牌，懸掛在汽車外部，復請鎖匠製作扣案之汽車鑰
    匙，顯有意思長期佔有使用該車，與一般竊車得手，待汽油
    使用完畢後，即丟棄路旁之犯罪型態有異，惡性較高，有必
    要適度提高其竊車及行使偽造汽車車牌之刑度，及犯後坦承
    犯行等一切情狀，量處如主文所示之刑，併定其應執行之刑
    。至於扣案之T 型一字起子2 支及偽造車號2696 -QB號汽車
    車牌2 面，均屬被告所有，且供其犯罪所用之物，依第38條
    第1 項第2 款規定，宣告沒收。至於扣案之汽車鑰匙1 支，
    係被告竊得汽車後，請鎖匠製作之備份鑰匙，非屬供本案犯
    罪所用之物，復非違禁物，爰不併予宣告沒收。
據上論斷，應依刑事訴訟法第284 條之1 、第299 條第1 項前段
，刑法第321 條第1 項第3 款、第28條、第216 條、第212 條、
第47條第1 項、第51條第5 款、第38條第1 項第2 款，刑法施行
法第1 條之1 ，判決如主文。
本案經檢察官甲○○到庭執行職務
中    華    民    國    97    年    1     月    31    日
                  刑事第十六庭  法  官  柯志民
上正本證明與原本無異。
如不服本判決，應於收受送達後10日內向本院提出上訴書狀（應
敘述具體理由並附繕本）。
上訴書狀如未敘述理由，應於上訴期間屆滿後20日內補提理由書
於本院。
                                書記官  賴亮蓉
中    華    民    國    97    年    1     月    31    日
論罪之法條全文：
刑法第321條
犯竊盜罪而有左列情形之一者，處六月以上、五年以下有期徒刑
：
一  於夜間侵入住宅或有人居住之建築物、船艦或隱匿其內而犯
    之者。
二  毀越門扇、牆垣或其他安全設備而犯之者。
三  攜帶兇器而犯之者。
四  結夥三人以上而犯之者。
五  乘火災、水災或其他災害之際而犯之者。
六  在車站或埠頭而犯之者。
前項之未遂犯罰之。
刑法第212條
偽造、變造護照、旅券、免許證、特許證及關於品行、能力服務
或其他相類之證書、介紹書，足以生損害於公眾或他人者，處一
年以下有期徒刑、拘役或三百元以下罰金。
刑法第216條
行使第二百十條至第二百十五條之文書者，依偽造、變造文書或
登載不實事項或使登載不實事項之規定處斷。


司法院資訊處製作；財團法人民間司法改革基金會備份。
